# 关于控股股东出资问题的疑问和求解办法

提问人：jin1long2 时间：2014-10-19 15:13:45
某有限责任公司原有资产 10 亿元，控股股东为加强其控制力度，把该有限责任公司的货币性金融资产1.05亿元划入控股股东银行账户，然后又以该1.05亿元货币性资产作为对该有限责任公司的增资，并已完成增资的相关手续，反映在该有限责任公司账上为“借：
其他应收款 1.05亿元，贷：实收资本 1 亿元、资本公积 0.05亿元。”这种出资并非合法，属于典型的资产混同、出资不实，请问这样做有什么风险？该有限责任公司如何消除这种现象？可以以自己未来的盈利来冲销这1.05亿元的“其他应收款”吗？如果这个办法不可行或不想用该办法的话，还有其他消除方式吗？

回答人：chenyiwei
一般不可以“可以以自己未来的盈利来冲销这1.05亿元的‘其他应收款’”，建议在变更为股份公司前以现金补足，尤其是如果该公司拟IPO或新三板挂牌的情况下。